臺灣桃園地方法院民事簡易判決
111年度桃簡字第1022號
原      告  吳育諺  
被      告  彭范銘  

上列當事人間請求返還借款等事件，本院於民國111 年9 月15日
言詞辯論終結，判決如下：
    主    文
被告應給付原告新臺幣參萬伍仟元，及自民國一百一十一年七月
五日起至清償日止，按週年利率百分之五計算之利息。
原告其餘之訴駁回。
訴訟費用由被告負擔十分之一，餘由原告負擔。
本判決原告勝訴部分得假執行。
    事實及理由
一、原告主張：
　㈠被告於民國108年7月2日向原告借款新臺幣(下同)3萬元，約
    定一星期後還款，詎被告未依約還款，復經原告催討均未置
    理。
　㈡另被告明知其於110年9月25日21時許，在新北市○○區○○路000
    巷00弄00號之住處樓下，將車牌號碼000-000號普通重型機
    車（下稱系爭機車）交付原告，作為支付欠款之用，並未失
    竊，竟基於未指犯定犯人誣告之犯意，於翌日20時30分許，
    前往新北市政府警察局三峽分局湖山派出所，向警員報案稱
    其於110年9月25日24時許，發現其停放在新北市○○區○○路00
    0巷00弄00號住處門口旁之系爭機車不見，嗣員警因受理被
    告之報案，於同年9月27日0時許，在桃園市桃園區中山路發
    現原告使用系爭機車，經警方詢問原告，並經原告提出讓渡
    書佐證機車係由被告交付，而發現被告未指定犯人而誣告之
    罪嫌。
　㈢為此，爰依消費借貸及侵權行為之法律關係提起本訴，請求
    被告給付30萬元（借款3萬元、精神慰撫金27萬元)。並聲明
    ：被告應給付原告30萬元，及自起訴狀繕本送達翌日起至清
    償日止，按週年利率5%計算之利息。
二、被告則以：確實有向原告借款3萬元，迄今尚未返還等語。
    並聲明：原告之訴駁回。
三、得心證之理由：
  ㈠本件原告主張之事實，業據其提出台灣新北地方法院111年度
    簡字第1104號刑事判決、台灣新北地方檢察署110年度偵字
    第47032號聲請簡易判決處刑書、臉書對話記錄等為證（見
    本院卷第6至13頁），經核與其所述相符。且為被告所不爭
    執，自堪信原告之主張為真實可採。
  ㈡按「稱消費借貸者，謂當事人一方移轉金錢或其他代替物之
    所有權於他方，而約定他方以種類、品質、數量相同之物返
    還之契約。」，「給付有確定期限者，債務人自期限屆滿時
    起，負遲延責任。」，「遲延之債務，以支付金錢為標的者
    ，債權人得請求依法定利率計算之遲延利息。」，「應付利
    息之債務，其利率未經約定，亦無法律可據者，週年利率為
    5%。」，民法第474 條第1 項、第229 條第1 項、第233 條
    第1 項前段及第203 條分別定有明文。本件原告主張被告向
    其借款，並約定應於一星期後清償，然被告屆期仍未清償，
    自應於期限屆滿時起負遲延責任，今原告請求被告自起訴狀
    繕本送達翌日起計算之利息，洵屬有據。
  ㈢次按因故意或過失不法侵害他人之權利者，負損害賠償責任
    。不法侵害他人之身體、健康、名譽、自由、信用、隱私、
    貞操，或不法侵害其他人格法益而情節重大者，被害人雖非
    財產上之損害，亦得請求賠償相當之金額。民法第184條第1
    項前段、第195條第1項前段分別定有明文。又誣告行為對於
    被誣告人之名譽、信用，亦大都有所妨礙，故誣告罪之內容
    ，已將妨害名譽及信用之犯罪吸收在內。是行為人故意虛構
    事實，向司法機關為犯罪之訴追，致他人名譽、信用受有損
    害者，係利用司法機關有追訴犯罪之職權，以侵害他人權利
    ，自屬侵權行為（最高法院87年度台上字第2502號判決意旨
    參照）。再按精神慰撫金之多寡，應斟酌雙方之身分、地位
    、資力與加害程度，及其他各種情形核定相當數額，該金額
    是否相當，自應依實際加害情形與被害人所受之痛苦及雙方
    之身分、地位、經濟狀況等關係定之（最高法院51年台上字
    第223號裁判意旨參照）。經查，本件被告明知系爭機車並
    未失竊，竟基於未指犯定犯人誣告之犯意，向警員報案謊稱
    系爭機車遭竊，以此方式未指定犯人，向該管警察機關申告
    犯罪，致原告遭司法機關之調查，足使見聞其事之人誤認原
    告有竊盜罪之犯嫌，並致原告陷於刑事訴追之危險。核被告
    前揭所為，已足以有貶損原告在社會上之評價，而侵害原告
    之名譽權，自足使原告受有精神上相當之痛苦，本院審酌兩
    造之身分、地位、經濟能力、本件侵權行為發生之原因，與
    原告所受身心痛苦之程度等一切情狀，認原告請求精神慰撫
    金，應以5,000元為適當，逾此範圍部分為無理由。
四、綜上所述，原告依消費借貸及侵權行為之法律關係，請求被
    告給付3萬5,000元，及自起訴狀繕本送達被告（見本院卷第
    26頁)之翌日即111 年7 月5 日起至清償日止，按週年利率5
    %計算之利息，為有理由，應予准許。逾此部分，則為無理
    由，應予駁回。
五、本件係就民事訴訟法第427 條第1 項適用簡易程序所為被告
    敗訴之判決，爰依同法第389 條第1 項第3 款之規定，依職
    權宣告假執行。
六、訴訟費用負擔之依據：民事訴訟法第79條。
　
中    華    民    國   111    年    9     月    29    日
                  桃園簡易庭  法  官  汪智陽
以上正本係照原本作成。
如不服本判決，應於送達後20日內，向本院提出上訴狀並表明上
訴理由，如於本判決宣示後送達前提起上訴者，應於判決送達後
20日內補提上訴理由書（須附繕本）。
如委任律師提起上訴者，應一併繳納上訴審裁判費。
中    華    民    國   111    年    9     月    29    日
                              書記官  陳家蓁